【裁判字號】    88,易緝,603
【裁判日期】    890131
【裁判案由】    侵占
【裁判全文】
臺灣臺中地方法院刑事判決                       八十八年度易緝字第六三號
    公  訴  人  臺灣臺中地方法院檢察署檢察官
    被      告  丙○○
右列被告因侵占案件，經檢察官提起公訴（八十七年度偵字二０五三四號），本院判
決如左：
    主  文
丙○○意圖為自己不法之所有，而侵占自己持有他人之物，累犯，處有期徒刑陸月。
    事  實
一、丙○○於民國八十二年間曾因犯傷害罪，經本院判處有期徒刑三月確定，於八十
    三年九月十二日易科罰金執行完畢，猶不知悔改。丙○○與乙○○本係同行關係
    (古董買賣)，丙○○於八十七年八月二十七日，在台中市○○路○段一一八之四
    號五樓乙○○住處，向乙○○聲稱：其有客戶欲購買清朝郎世寧所繪之花鳥圖等
    語，而經乙○○同意若成交以價格新台幣 (下同) 一百二十萬元為準，超過此數
    額則價款歸丙○○所有，乙○○並將該花鳥圖一幅交予丙○○收執，丙○○並言
    明：如未能成交，當日即可將原物奉還。詎丙○○於向乙○○取得該圖後，竟意
    圖為自己不法之所有，易持有為所有，將該圖侵占入己，並逃逸無蹤。嗣經乙○
    ○百般找尋未果，迄今尚未返還該圖。
二、案經被害人乙○○訴由臺灣臺中地方法院檢察署檢察官偵查起訴。
    理  由
一、訊據被告丙○○固坦承有於前揭時地向告訴人乙○○取得上開花鳥圖等情不諱，
    惟矢口否認有何侵占犯行，辯稱：伊該圖係甲○取走云云。經查：右揭事實，業
    據告訴人於偵審時指訴甚詳，並有被告出具之之保管條一張附卷可稽，而保管條
    上確載明保管期限為一日 (即八十七年八月二十七日) ，且告訴人乙○○堅稱：
    伊係透過丙○○才認識甲○，甲○只是見證人，而該圖係伊親自交予丙○○收執
    的等語，而被告亦不否認該圖係告訴人交予伊收執之事實，再被告於本院最後審
    理時供稱：乙○○的圖，我拿給我朋友看，我朋友說圖是假的，我就拿圖回公司
    ，甲○說他有朋友要看，圖是甲○拿走的，則不論理由為何，被告既未能將該圖
    依與告訴人約定之價格出售，理當於當日將該圖返還予告訴人才是，何以又將該
    圖交予甲○取走，是若依被告此一辯解，更見被告確有將該花鳥圖易持有為所有
    之意思；況被告所稱：該圖被甲○取走云云，並未能舉出任何確切證據以實其說
    ，綜上所述，被告前述辯解，應係事後卸責之詞，無可採信。事證明確，被告犯
    行堪以認定。
二、核被告丙○○所為，係犯刑法第三百三十五條第一項之普通侵占罪。又被告於八
    十二年間曾因犯傷害罪，經本院判處有期徒刑三月確定，於八十三年九月十二日
    易科罰金執行完畢之事實，有臺灣臺中地方法院檢察署刑案資料查註紀錄表一份
    在卷可按，其受有期徒刑之執行完畢，於五年以內再犯本件最重本刑為有期徒刑
    以上之罪，為累犯，應依刑法第四十七條之規定加重其刑。爰審酌被告犯罪之動
    機、目的、手段，告訴人所受之損害不輕及被告犯罪後，否認犯行，態度不佳等
    一切情狀，量處如主文所示之刑。
據上論斷，應依刑事訴訟法第二百九十九條第一項前段，刑法第三百三十五條第一項
、第四十七條，罰金罰鍰提高標準條例第一條前段，判決如主文。
中      華      民      國      八十九      年    一    月    三十一   日
                                臺灣臺中地方法院刑事第三庭
                                    法  官 曾佩琦
右正本證明與原本無異。
如不服本判決，應於判決送達後十日內，向本院提出上訴狀。
                                    書記官
中      華      民      國      八十九      年     二   月     二      日
附錄本案論罪法條全文：
刑法第三百三十五條第一項：
意圖為自己或第三人不法之所有，而侵占自己持有他人之物者，處五年以下有期徒刑
、拘役或科或併科一千元以下罰金。


司法院資訊處製作；財團法人民間司法改革基金會備份。
